【裁判字號】    98,易,2726
【裁判日期】    981120
【裁判案由】    毒品危害防制條例
【裁判全文】
臺灣臺北地方法院刑事判決              98年度易字第2726號
公  訴  人  臺灣臺北地方法院檢察署檢察官
被      告  甲○○
上列被告因違反毒品危害防制條例案件，經檢察官提起公訴（98
年度毒偵字第2392號），因被告於準備程序中先就被訴事實為有
罪之陳述，經本院裁定適用簡式審判程序，茲判決如下：
    主  文
甲○○施用第二級毒品，累犯，處有期徒刑伍月，如易科罰金，
以新臺幣壹仟元折算壹日。扣案之第二級毒品甲基安非他命貳包
（驗前淨重壹點貳壹公克、驗後淨重壹點壹玖公克）沒收銷燬之
，包裝上開甲基安非他命之外包裝袋貳只沒收之。
    事  實
一、甲○○前因施用毒品案件，經臺灣板橋地方法院於民國95
    年10月27日以95年度毒聲字第2088號裁定送觀察、勒戒，於
    95年12月27日因無繼續施用傾向出所，並經臺灣板橋地方法
    院檢察署檢察官以98年毒偵字第7074號處分不起訴。其復於
    97 年間，因施用第二級毒品案件，經同法院判處有期徒刑3
    月、4月，定應執行刑6月確定，於98年3月23日因徒刑執行
    完畢出監。又因施用毒品案件，經臺灣臺北地方法院檢察署
    檢察官於98年7月13日以98年毒偵字第2082號提起公訴，詎
    仍未戒除毒癮，於98年8月11日5時40分許，基於施用第二級
    毒品甲基安非他命之犯意，在臺北市士林夜市附近之戰略高
    手網咖內，施用第二級毒品甲基安非他命1次，嗣於同日6時
    許，駕駛機車行經臺北市萬華區華江橋機車引道，為警盤查
    攔檢，查獲持有第二級毒品甲基安非他命2包（驗前總淨重
    1.21公克、驗餘淨重1.19公克），並採集尿液送台灣尖端先
    進生技醫藥股份有限公司檢驗，呈安非他命及甲基安非他命
    類陽性反應，始知上情。
二、案經臺北市政府警察局萬華分局移送臺灣臺北地方法院檢察
    署檢察官偵查起訴。
    理  由
一、本件被告甲○○所犯施用第二級毒品罪，係死刑、無期徒刑
    、最輕本刑為3年以上有期徒刑以外之罪，亦非高等法院管
    轄之第一審案件，於本院準備程序進行中，被告先就被訴事
    實為有罪之陳述，經告知被告簡式審判程序之旨，並聽取公
    訴人及被告之意見後，本院裁定進行簡式審判程序，是本件
    之證據調查，依刑事訴訟法第273條之2規定，不受同法第
    159條第1項、第161條之2、第161條之3、第163條之1及第
    164條至第170條規定之限制，合先敘明。
二、上揭犯罪事實，業據被告於警詢、偵查及本院審理中坦承不
    諱，且被告於98年8月11日6時30分許在警局所採集之尿液，
    經送請台灣尖端先進生技醫藥股份有限公司以GC/ MS氣相層
    析質譜儀法確認檢驗，檢驗結果呈安非他命及甲基安非他命
    類陽性反應，有該公司98年8月14日出具之濫用藥物檢驗報
    告、臺北市政府警察局偵辦毒品案件尿液檢體委驗單各1份
    附卷可憑，足見被告任意性自白與事實相符，應可採為論罪
    科刑之依據。又查被告於前次觀察、勒戒執行完畢後5年內
    ，再犯本案施用毒品之犯行，已如事實欄所述，此有臺灣高
    等法院被告前案紀錄表附卷可佐。是以，本件檢察官依法起
    訴，應認事證明確，被告犯行洵堪認定，應予依法論科。
三、按甲基安非他命為毒品危害防制條例第2條第2項第2款明定
    之第二級毒品，不得持有及施用。核被告所為，係犯毒品危
    害防制條例第10條第2項之施用第二級毒品罪。被告施用第
    二級毒品前，持有第二級毒品之低度行為應為施用之高度行
    為所吸收，不另論罪。又被告經如事實欄所載犯罪科刑，並
    於98年3月23日徒刑執行完畢等情，有上開臺灣高等法院被
    告前案紀錄表在卷可按，其前受徒刑執行完畢後，於5年以
    內故意再犯本件最重本刑為有期徒刑以上之罪，為累犯，應
    依刑法第47條第1項之規定，加重其刑。爰審酌被告經觀察
    、勒戒執行完畢釋放後，仍無法戒除惡習，此次再度施用第
    二級毒品，其抗拒毒品之意志力薄弱，惟斟酌被告施用毒品
    僅戕害其個人身體、健康，且犯罪後尚能坦承犯行，態度良
    好等一切情狀，量處如主文所示之刑，並諭知易科罰金折算
    標準。末扣案之第二級毒品甲基安非他命（驗前淨重1.21公
    克、驗餘淨重1.19公克），為查獲之第二級毒品，業據被告
    供承在卷，爰依毒品危害防制條例第18條第1項前段沒收銷
    燬之，至包裝上開甲基安非他命之空包裝袋2只，有防止毒
    品裸露、逸出及潮濕之功用，並便於攜帶使用，且為被告所
    有，供犯本案施用第二級毒品罪所用之物，業據被告供承在
    卷，爰併依刑法第38條第1項第2款宣告沒收之。
據上論斷，依刑事訴訟法第273條之1第1項、299條第1項前段，
毒品危害防制條例第10條第2項、第18條第1項前段，刑法第11
條前段、第47條第1項、第41條第1項前段、第38條第1項第2款，
判決如主文。
本案經檢察官郭力菁到庭執行職務。
中    華    民    國    98    年    11    月    20    日
                  刑事第十三庭  法  官  林瑋桓
以上正本證明與原本無異。
如不服本判決應於收受送達後10日內向本院提出上訴書狀，並應
敘述具體理由；其未敘述上訴理由者，應於上訴期間屆滿後20日
內向本院補提理由書（均須按他造當事人之人數附繕）「切勿逕
送上級法院」。
中    華    民    國    98    年    11    月    20    日
                                書記官  潘文賢
附錄本案論罪科刑法條之依據：
毒品危害防制條例第10條第2項
施用第二級毒品者，處 3 年以下有期徒刑。


司法院資訊處製作；財團法人民間司法改革基金會備份。
